【裁判字號】    89,竹小,53
【裁判日期】    890309
【裁判案由】    損害賠償
【裁判全文】
臺灣新竹地方法院新竹簡易庭小額民事判決  八十九年度竹小字第五三號
    原      告  東方電話器材有限公司
    法定代理人  丙○○○
    原      告  甲○○
    被      告  乙○○
右當事人間請求損害賠償事件，本院判決如左：
一、主    文
被告應給付原告東方電話器材有限公司新臺幣肆萬零玖佰壹拾壹元，及自民國八十八
年十一月六日起至清償日止，按年息百分之五計算之利息。
原告其餘之訴駁回。
訴訟費用新台幣壹佰壹拾玖元由原告甲○○負擔，新台幣伍佰拾柒元由原告東方電
話器材有限公司負擔，餘由被告負擔。
本判決第一項得假執行。
二、爭執事項
  （一）原告主張：被告乙○○於民國八十八年三月二十五日上午十一時許，駕駛車
        號ＪＶ─一九八三號自用小客車，沿新竹縣竹北市縣○○○路由南往北方向
        行駛至光明三路路口時，應注意支線道應暫停讓幹線道先行，且未注意車前
        狀況，貿然前進，適原告東方電話器材有限公司（下稱東方公司）之僱用人
        即原告甲○○駕駛東方公司所有車號ＬＷ─五三六八號自用小客車（下稱系
        爭小客車）沿光明三路由東往西方向亦行駛至上開路口，因被告上開駕駛過
        失，撞擊系爭小客車，致系爭小客車前方車身受損，經修復後修理費計新台
        幣（下同）八萬元；又上開車禍致甲○○受有頭部外傷後療養十日（自八十
        八年三月二十五日至八十八年四月三日止），為公司扣薪八千元；上開二項
        損失自應由被告負責。
  （二）被告則以：伊當時駕車已過中心線，卻遭原告甲○○駕駛系爭小客車所撞擊
        ，伊並無過失；且系爭小客車之修理費用過高，應予折舊等語置辯。
三、理由要領
  （一）本院參酌兩造之主張及抗辯，並依職權向新竹縣警察局竹北分局（下稱竹北
        分局）調取上開交通事故有關人員談話筆錄及道路交通事故調查報告表各一
        份以觀，經核道路交通事故調查報告表所繪之事故現場圖，被告駕車所行駛
        之竹市縣○○路係支線道，原告甲○○駕駛系爭小客車所行駛之光明三路為
        幹線道，被告確有違反道路交通安全規則第一百條第一項第二款之規定；再
        核上開現場圖之輪拖痕，亦可見被告駕車已駛入上開路口內，原告甲○○駕
        車亦有違反同規則第九十四條第三項之規定，而被告駕車支線道未讓幹線道
        車先行為本件車禍之肇事主因，應負百分之七十之過失責任；原告甲○○駕
        車未注意車前狀況為肇事次因，應負百分之三十之過失責任，臺灣省竹苗區
        車輛行車事故鑑定委員會之認定亦恰與本院相同，有該委員會八十八年七月
        二十日竹鑑字第八八五一七號函附卷可稽。
  （二）原告東方公司請求損害賠償部分
        系爭小客車為原告東方公司所有，因本件交通事故受損，經修復後修理費用
        計八萬元（依被告不爭執形式上真正之行車執照、估價單、發票認定）是：
        １、工資部分（包括鈑金、烤漆）合計二萬七千一百四十二元應予照准。
        ２、零件部分：
            系爭小客車係八十七年二月九日發照使用，至本件車禍發生時（八十八
            年三月二十五日）已使用一年二月（未滿一月以一月計），是以新品取
            代舊品間之差價應予扣除，本院依行政院公布之固定資產耐用年數表及
            固定資產折舊率表，採定率遞減法計算其折舊，上開零件之折舊額為二
            萬一千五百五十六元，（其計算方式為︰第一年折舊應為52858×0.369
            =19505元，第二年之折舊應為（00000-00000）×0.369×2/12=2051
            元，故應為扣除之折舊為二萬一千五百五十六元（元以下四捨五入），
            是原告得請求之零件修理費為三萬一千三百零二元。
        綜上所述，原告因此所受損害合計五萬八千四百四十四元。然駕駛系爭小客
        車之甲○○既係原告東方公司之受僱人，其駕車係為擴張東方公司營業範圍
        ，應可視為東方公司之使用人，是原告甲○○駕車與有過失，亦應由東方公
        司承擔之；是原告東方公司所得請求損害賠償之金額即為四萬零九百一十一
        元（元以下四捨五入），始為允妥。
  （三）原告甲○○請求損害賠償部分
        原告甲○○雖主張其因系爭車禍致頭部受傷，休養十日，因而損失十日工資
        合計八千元，並提出診斷證明書、工資表各一件欲以為證；然其既稱：「車
        禍當天，我開車是幫東方公司出去做工程，我是受僱於東方公司。」等語，
        此情亦為東方公司法定代理人丙○○○所承認，則依勞動基準法第五十九條
        第二款：「勞工因遭遇職業災害而致．．．受傷．．．時，．．．二、勞工
        在醫療中不能工作時，雇主應按其原領工資數額予以補償．．．，」規定，
        是原告甲○○所受既係職業災害，原告東方公司應依上開規定發放原領工資
        數額為補償，是原告甲○○此項損害，尚難向被告請求。
中      華      民      國    八十九    年      三      月      九      日
                                  臺灣新竹地方法院新竹簡易庭
~B法      官  鍾啟煌
右為正本係照原本作成。
如對本判決上訴，非以違背法令為理由，不得為之，且須於判決送達後二十日內向本
院提出上訴狀（須按他造當事人之人數附繕本）。
~B書  記  官  鄭姿萍
中      華      民      國    八十九    年      三      月     十一     日


司法院資訊處製作；財團法人民間司法改革基金會備份。
